Config:
  hfst:
    Gen: ../../../src/generator-gt-norm.hfst
    Morph: ../../../src/analyser-gt-norm.hfst
  xerox:
    Gen: ../../../src/generator-gt-norm.xfst
    Morph: ../../../src/analyser-gt-norm.xfst
    App: lookup

Tests:

  Verb - kíl is - ENGLISH : # CLASS_IS_STEM_3

     kíl is+V+INTERR+PAST: kíl ijáa
     kíl is+V+INDIR+PAST: kíl ijáan
     kíl is+V+REL+EVID: kíl ijáas
     kíl is+V+PAST+NONFACT: kíl ijáa.ang
     kíl is+V+INTS+PAST: kíl ijáa'ahlang
     kíl is+V+CONT: kíl ijáa'ahlanggaa
     kíl is+V+CTFACT+PRES: kíl ijáa'ahlanggang

